臺灣高雄地方法院民事判決
110年度訴字第479號
原      告  黃國郎  
訴訟代理人  黃敏哲律師
被      告  丘兆義  

            孫政郁  

            鄭翰聰  

上  一  人
訴訟代理人  曾慶雲律師
被      告  陳昱燐  


上列當事人間請求侵權行為損害賠償事件，本院於民國111年5月
3日言詞辯論終結，判決如下：
    主      文
一、被告應連帶給付原告新臺幣肆拾壹萬貳仟伍佰元，及被告丘
    兆義、孫政郁自民國一百一十年四月二十六日起、被告陳昱
    燐自民國一百一十年四月二十七日起、被告鄭翰聰自民國一
    百一十年四月二十一日起，均至清償日止，按週年利率百分
    之五計算之利息。
二、被告丘兆義應給付原告新臺幣壹佰陸拾參萬肆仟陸佰肆拾壹
    元，及自民國一零九年五月十二日起至清償日止，按週年利
    率百分之五計算之利息。
三、原告其餘之訴駁回。
四、訴訟費用由被告連帶負擔百分之七、被告丘兆義負擔百分之
    三十一，餘由原告負擔。
五、本判決第一項於原告以新臺幣壹拾參萬柒仟伍佰元供擔保後
    得假執行。但被告如以新臺幣肆拾壹萬貳仟伍佰元供擔保後
    ，得免為假執行。　　
六、本判決第二項於原告以新臺幣伍拾伍萬元供擔保後得假執行
    。但被告丘兆義如以新臺幣壹佰陸拾參萬肆仟陸佰肆拾壹元
    供擔保後，得免為假執行。
七、原告其餘假執行之聲請駁回。
　　事實及理由
壹、程序部分
一、按訴狀送達後，原告不得將原訴變更或追加他訴，但請求之
    基礎事實同一者，不在此限，民事訴訟法第255條第1 項第2
     款定有明文。本件原告起訴時原聲明：被告應連帶給付原
    告新臺幣（下同）5,227,908元及自起訴狀繕本送達翌日起
    至清償日止，按週年利率5％計算之利息（見附民卷第7頁）
    。嗣於111年4月12日具狀變更為：（一）被告應連帶給付原
    告150萬元及自該變更訴之聲明狀繕本送達被告翌日起至清
    償日止，按週年利率5％計算之利息。（二）被告丘兆義應給
    付原告3,727,908元，及自起訴狀繕本送達被告翌日起至清
    償日止，按週年利率5％計算之利息。（三）願供擔保，請准
    宣告假執行（見本院卷第291頁），經核原告前揭訴之變更
    ，其前後均係基於後述被告同一侵權事件所生，可認其請求
    之基礎事實同一，揆諸前揭規定，應予准許。
二、本件被告丘兆義、孫政郁經合法通知，未於言詞辯論期日到
    場，核無民事訴訟法第386條各款所列情形，爰依原告聲請
    ，由其一造辯論而為判決。　　
貳、實體部分：　　
一、原告主張：
（一）本件侵權行為之原因事實
　　1.丘兆義與被害人黃冠翔間有金錢糾紛，並因認為在處理與
      毒品相關之事件中遭到黃冠翔背叛而心生怨恨，為索討債
      務並洩恨，於108 年5 月14日晚間9 時30分許，駕駛租得
      之車牌號碼000-0000號自用小客車，載被告孫政郁、鄭翰
      聰、陳昱燐，在高雄市苓雅區三多一路某巷弄內，堵獲並
      逼停黃冠翔所搭乘其友人駕駛之機車後，由鄭翰聰、陳昱
      燐上前強押黃冠翔上車並強令坐在後座中間，共同剝奪黃
      冠翔之行動自由，旋即驅車駛往屏東地區某漁塭附近及高
      雄市小港區大坪頂一帶亂繞，途中並兩度下車，被告4人
      推由丘兆義接續持其所有之球棒毆打黃冠翔數下，而陳昱
      燐、鄭翰聰、孫政郁則均在旁監控，共同傷害並迫令黃冠
      翔交付欠款，致黃冠翔畏於形勢倉惶致電並求得友人陳柏
      全先借予1 萬元以為配合。被告為收取款項，隨即於稍後
      之同月15日凌晨某時，原車押載黃冠翔轉往高雄市鳳山區
      南華路某便利商店前，由陳昱燐下車前往等候向陳柏全取
      款，丘兆義則繼續將車駛往他處。為防止黃冠翔趁隙逃跑
      ，孫政郁並以童軍繩綑綁其手腳。嗣陳昱燐取得陳柏全交
      付之款項，於同日上午6 時許至高雄市三民區九如一路之
      「奇異果旅店」附設停車場與駕車前來之丘兆義等人會合
      ，並將收得之1 萬元現金交付丘兆義後，即與孫政郁先行
      入住該旅店休息；丘兆義則繼續駕駛原車搭載黃冠翔、鄭
      翰聰，及訴外人許金童一同轉往高雄市○○區○○○路00號之
      「假期汽車旅館」投宿。
    2.丘兆義於108 年5 月15日上午7 時25分許，載同鄭翰聰、
      許金童及已遭綑綁手腳之黃冠翔抵達上址「假期汽車旅館
      」並入住212 號房間繼續私行拘禁黃冠翔，丘兆義見黃冠
      翔僅清償1 萬元，無法再籌出更多金額，心生憤恨，多次
      以球棒或其他物品猛力接續持球棒大力毆打黃冠翔之身體
      多下，並進而將其關入該房間內所擺設、空間僅容一人勉
      強蜷曲塞入之狹窄木製衣櫃中，再以房間內之沙發頂住櫃
      門，由鄭翰聰以身體壓坐在沙發上之方式，繼續拘束黃冠
      翔之行動自由。而後丘兆義並兩度駕駛上開自用小客車外
      出，先於同日中午至前述「奇異果旅店」將孫政郁、陳昱
      燐接來上址會合並一同看管黃冠翔；繼於下午6 、7 時許
      又前往將女友訴外人劉瑞琪帶回該房間。其間黃冠翔除因
      喝水或如廁而曾經斷續被帶出衣櫃活動之時間合計僅有約
      1 小時以外，不僅全然未獲進食，及至渠等於晚間9 時許
      要辦理退房前，丘兆義又接續再以球棒大力毆打黃冠翔之
      身體多下後，方由丘兆義以原車搭載劉瑞琪、孫政郁、陳
      昱燐並帶同黃冠翔離開。鄭翰聰則與許金童另行搭乘計程
      車先行返家。
　　3.嗣丘兆義載同劉瑞琪、孫政郁、陳昱燐、黃冠翔驅車離開
      假期汽車旅館後，又先後2 次在高雄市小港區大坪頂一帶
      之偏僻道路路旁，將手腳仍遭綑綁之黃冠翔強押下車後，
      或以將黃冠翔綑綁在路旁小石柱上，持隨手拾得之廢棄電
      風扇，以手持風扇電線，將風扇在空中甩動，再將風扇本
      體重擊甩打於黃冠翔胸部多下；或命其在地上爬滾蠕動，
      再以上開球棒毆打其臀部數下，並均由孫政郁、陳昱燐在
      旁監控，隨後又繼續以原車押同黃冠翔另尋落腳處所。途
      中陳昱燐因細故與孫政郁發生不快而要求下車退出，並由
      丘兆義通知原已先行返家之鄭翰聰前來接手續行私行拘禁
      黃冠翔。待丘兆義於108 年5 月16日凌晨2 時20分許，駕
      駛該車抵達友人訴外人李明政位在高雄市○○區○○○路00號
      住處附近之魚塭（下稱彌陀魚塭）後，又接續在上址魚塭
      工寮旁之空地上，持上開球棒毆打黃冠翔之身體多下，並
      持工寮內取得之大型鐵剪夾剪黃冠翔之小指致血流於地。
    4.丘兆義明知黃冠翔身體已遭其多次毆打，而人體軀幹有重
      要內臟，甚為脆弱，遭其持棍棒猛力揮擊，可能致生死亡
      結果，縱非要害，其力道、次數、身體受傷部位累加結果
      ，容易造成被害人身體大面積嚴重鈍挫傷，導致大量內出
      血、橫紋肌溶解，黃冠翔復未進食，身體虛弱，丘兆義並
      明知施用第二級毒品甲基安非他命多以吸食煙霧之方式為
      之，以免施用過量肇生死亡之結果，然仍單獨在渠原本加
      在吸食器（水車）以過濾燃燒毒品氣體使用的污水中，摻
      入份量不詳之甲基安非他命攪拌後，脅迫黃冠翔喝下。迄
      至同（16）日凌晨4 時許，始因李明政以擔心家人前來為
      由而拒絕渠等逗留，乃由丘兆義駕駛原車並搭載坐在副手
      座之劉瑞琪、坐在後座中間之黃冠翔，及負責貼身看守黃
      冠翔而分別坐在左、右側後座之孫政郁、鄭翰聰等人離去
      。
　　5.黃冠翔經丘兆義等人繼續以原車強押離開上址未久，隨即
      因前述多次遭毆打、凌虐及久未進食致身體虛弱，復不堪
      承受被迫喝入體內之甲基安非他命作用而發生急性中毒，
      出現意識混亂、躁動、狂吼亂叫、身體劇烈痙攣、抽搐、
      翻白眼並口吐白沫等嚴重異狀。詎料丘兆義見狀本於與一
      般人具備之智識、能力，明知黃冠翔之生命徵兆已因渠稍
      早之作為而處於急迫之危險狀態，若未立刻終止拘束其行
      動自由並送醫救治，即有致黃冠翔發生死亡結果之高度可
      能，其並為汽車駕駛人，對是否將黃冠翔送醫具有支配地
      位，不僅未將黃冠翔立刻送醫或施予任何救助之行為，其
      間靠坐在旁之鄭翰聰因不滿受黃冠翔劇烈痙攣、抽搐之肢
      體動作碰撞，猶出拳加以毆打，丘兆義所為終致黃冠翔於
      同日上午5 時許，發生死亡之結果。總計黃冠翔自前揭遭
      攔堵並強押上車至死亡之時為止，其行動自由受剝奪，遭
      私行拘禁之時間持續共約31小時又30分鐘。
（二）本件原告請求之內容 　　　　　　
　　  黃冠翔於前揭時地，遭被告共同不法傷害並私行拘禁，期
      間丘兆義更多次以球棒大力毆打黃冠翔之身體、或以將風
      扇重擊甩打於黃冠翔胸部，或命其在地上爬滾蠕動，再以
      上開球棒毆打其臀部數下，並脅迫黃冠翔喝下摻入份量不
      詳之甲基安非他命污水，對於發生急性中毒之黃冠翔未將
      之立刻送醫或施予任何救助之行為，終致黃冠翔發生死亡
      之結果。原告為黃冠翔之父，被告所為共同不法傷害並私
      行拘禁黃冠翔之舉，除侵害黃冠翔之身體、健康權外，亦
      已侵害原告基於父親身分所生之身分法益且情節重大，致
      原告受有精神痛苦，原告自得依民法第185 條第1項、第1
      95 條第1 項前段、第3 項等規定，請求被告連帶賠償原
      告非財產上損害150萬元。而丘兆義所為，已不法侵害黃
      冠翔之生命權，致原告受有精神痛苦，並因此支出殯葬費
      20萬元，並受有扶養費2,027,908 元、非財產上損害150 
      萬元等損害，爰依民法第184 條第1 項前段、第192條第1
       項、第194 條等規定，請求丘兆義賠償共計3,727,908元
      等語，並聲明：如前揭變更後之聲明所示。　　
二、被告方面：
（一）丘兆義部分：原告未檢附賓葬費用20萬元之收據，且未提
      出任何前往精神科就醫之診斷證明，其請求慰撫金之數額
      顯然過高。另扶養費用部分並未扣除配偶歐陽切豔需負擔
      之部分，亦需確認其財產清冊查驗是否有不能維持生活等
      語，並聲明：（一）原告之訴駁回。（二）如受不利判決
      ，願供擔保請准宣告免為假執行。
（二）陳昱燐部分：對於台灣高等法院高雄分院110年度上字第4
      93號刑事判決（下稱系爭刑案判決）所認定之犯罪事實並
      無意見，願意就妨害自由部分賠償，但若金額過高亦無法
      負擔等語，並聲明：原告之訴駁回。　
（三）鄭翰聰部分：對於系爭刑案判決所認定之犯罪事實並無意
      見，故鄭翰聰之行為並不及於殺人犯行，無須就被害人死
      亡之結果負責。至於被害人生前所受私行拘禁及傷害部分
      ，依民法第195條第2項之規定亦不得繼承等語，並聲明：
      （一）原告之訴駁回。（二）如受不利判決，願供擔保請
      准宣告免為假執行。　
（四）被告孫政郁未於言詞辯論期日到場，亦未提出準備書狀作
      何聲明或陳述。
三、本院之判斷
（一）原告主張被告所為共同私行拘禁、傷害行為，及丘兆義所
      為殺人之犯行，業經系爭刑事判決認定在案，並認丘兆義
      犯殺人罪，處有期徒刑15年6月；孫政郁共同犯私行拘禁
      罪，處有期徒刑3年6月；鄭翰聰共同犯私行拘禁罪，處有
      期徒刑3年2月。另陳昱燐經本院109年度重訴字第3號刑事
      一審判決認定係共同犯私行拘禁罪，處有期徒刑2年6月，
      原與其他3名被告均提起上訴，嗣已撤回上訴而確定（孫
      政郁、鄭翰聰、陳昱燐就共同私行拘禁、傷害犯行，係依
      想像競合，從一重以私行拘禁罪處斷）等情，業據本院調
      閱系爭刑事事件電子卷證核閱無訛；被告陳昱燐、鄭翰聰
      對於此部分均無意見，丘兆義、孫政郁亦均未就此部分為
      反對陳述，是原告主張之事實，自堪認定。
（二）原告請求丘兆義負損害賠償責任部分　　
　　　按因故意或過失，不法侵害他人之權利者，負損害賠償責
      任。不法侵害他人致死者，對於支出醫療及增加生活上需
      要之費用或殯葬費之人，亦應負損害賠償責任。被害人對
      於第三人負有法定扶養義務者，加害人對於該第三人亦應
      負損害賠償責任。不法侵害他人致死者，被害人之父、母
      、子、女及配偶，雖非財產上損害，亦得請求賠償相當之
      金額，民法第184條第1項、第192 條第1 項、第2項、第1
      94條定有明文。　　　
　　1.喪葬費用部分　
　　　原告主張因黃冠翔死亡，而支出喪葬費用20萬元一節，為
      丘兆義所否認，並以前詞置辯。而原告並未提出相關單據
      ，證明支出喪葬費之金額多寡，亦無法證明係由其支出喪
      葬費，從而，原告此部分請求，為無理由。至於原告就喪
      葬費20萬部分，雖已請求高雄地方檢察署（下稱高雄地檢
      署）犯罪被害人補償獲准【見該署109補審字第9號審議委
      員會決定書（下稱系爭補償審議決定書，見本院卷第285
      至290頁）】，然此乃係因犯罪被害人保護法第9 條第1 
      項第2 款但書規定，申請金額於20萬元內得無庸檢附負憑
      證所致，要無從以此作為原告有支出20萬元喪葬費用之證
      明，併此敘明。　　
　　2.扶養費部分　
    ⑴按受扶養權利者，以不能維持生活而無謀生能力者為限；
      前項無謀生能力之限制，於直系血親尊親屬，不適用之；
      民法第1117條定有明文。又按父母與子女間之扶養義務，
      固屬生活保持義務，惟依民法第1117條第1項、第2項規定
      ，直系血親尊親屬受扶養者，其扶養權利，雖不以無謀生
      能力為必要，但仍須受不能維持生活之限制。所謂不能維
      持生活，係指不能以自己之財產維持生活而言（最高法院
      74年度台上字第1749號判決意旨參照）。次「按左列親屬
      ，互負扶養之義務：一、直系血親相互間。...」、「負
      扶養義務者有數人時，應依左列順序定其履行義務之人：
      一、直系血親卑親屬。二、直系血親尊親屬。三、家長。
      四、兄弟姊妹。五、家屬。六、子婦、女婿。七、夫妻之
      父母。同係直系尊親屬或直系卑親屬者，以親等近者為先
      。負扶養義務者有數人而其親等同一時，應各依其經濟能
      力，分擔義務。」民法第1114條、第1115條亦分別定有明
      文。
　　⑵經查，原告係49年2 月14 日生，於108 年5 月16日其子黃
      冠翔被害死亡時為59歲，雖未達法定退休年齡，惟參酌原
      告107年至109年間之財產所得資料（見本院卷末存置袋內
      之稅務電子閘門財產所得調件明細表），其名下無任何財
      產，亦無任何收入，足認其現有財產狀況，確實不能維持
      生活，則原告主張其有受黃冠翔扶養之必要，得依法請求
      丘兆義賠償扶養費，於法應屬有據。另依108年度高雄市
      平均每人月消費支出為22,942元，有卷附行政院主計總處
      家庭收支調查在卷可參（見本院卷第331頁）。又對原告
      有扶養義務者共3人（即其子黃冠翔、黃冠齊、配偶歐陽
      切豔，有原告戶籍謄本在卷可考，見附民卷第41頁），是
      依霍夫曼式計算法扣除中間利息（首期給付不扣除中間利
      息）核計其金額為1,414,205元【計算方式為：(22,942×1
      84.00000000+(22,942×0.04)×(185.00000000-000.000000
      00))÷3=1,414,205.0000000000。其中184.00000000為月
      別單利(5/12)%第278月霍夫曼累計係數，185.00000000為
      月別單利(5/12)%第279月霍夫曼累計係數，0.04為未滿一
      月部分折算月數之比例(23.17×12=278.04[去整數得0.04]
      )。採四捨五入，元以下進位】。原告人於此範圍內請求
      ，為有理由，丘兆義應給付原告扶養費用計1,414,205元
      ，逾此部分，則屬無據，應予駁回。 
　　3.精神慰撫金
　　　按非財產上賠償之金額是否相當，應斟酌實際加害情形、
      影響該權利是否重大、兩造身分地位，經濟狀況及其他各
      種情形，以為核定之準據。本院審酌被害人黃冠翔為原告
      之次子，於事件發生時正值青年，遭丘兆義以前述方法毆
      打、凌虐及脅迫施用毒品致死，導致原告需經歷白髮人送
      黑髮人之苦，是原告主張其因此精神上遭受相當程度之痛
      苦，堪予採憑，尚不因其未提出精神科就醫證明而影響此
      部分之認定，丘兆義此部分所辯，自不可採。又原告為高
      職畢業，無工作收入；丘兆義為高職肄業，職業類別為工
      ，家庭及經濟狀況為小康等情，分別據兩造陳明在卷（見
      本院卷第132頁、電子卷證警二卷第5頁），及兩造107年
      至109年間之財產所得資料（見本院卷末存置袋內之稅務
      電子閘門財產所得調件明細表；以上為保護當事人個人資
      料，故不於判決內揭露），暨斟酌兩造之身分、地位、經
      濟能力及原告所受精神上痛苦等一切情狀，認原告請求丘
      兆義賠償非財產上損害150萬元，尚屬適當，自有理由。
　　4.綜上，原告得請求丘兆義賠償之金額合計為2,914,205元
      （計算式：1,414,205元＋150萬＝2,914,205元），逾此部
      分，則屬無據。
（三）原告請求被告連帶賠償精神慰撫金部分
　　1.按數人共同不法侵害他人之權利者，連帶負損害賠償責任
      ，民法第185 條第1 項前段定有明文。民事共同侵權行為
      ，只須各行為人之行為合併主要侵權行為後，同為損害發
      生之原因，且各行為與損害結果間有相當因果關係為已足
      。換言之，數人共同不法侵害他人之權利者，對於被害人
      所受損害，所以應負連帶賠償責任，係因數人之行為共同
      構成違法行為之原因或條件，因而發生同一損害，具有行
      為關連共同性之故。故民事上之共同侵權行為，並不以共
      同侵權行為人在主觀上有犯意聯絡為必要，如在客觀上數
      人之不法行為，均為其所生損害之共同原因，即所謂行為
      關連共同，已足以成立共同侵權行為。再按不法侵害他人
      之身體、健康，或不法侵害其他人格法益而情節重大者，
      被害人雖非財產上之損害，亦得請求賠償相當之金額；且
      此規定，於不法侵害他人基於父、母、子、女或配偶關係
      之身份法益而情節重大者，準用之，民法第195 條第1 項
      、第3 項定有明文。其立法理由並稱：「對於身分法益被
      侵害，付之闕如，有欠周延，宜予增訂。鑑於父母或配偶
      與本人之關係最為親密，基於此種親密關係所生之『身分
      法益』被侵害時，其所受精神上之痛苦最深，爰增訂第三
      項準用之」。
　  2.依前述被告所為本件犯行，黃冠翔遭被告私行拘禁之時間
      持續長達31小時又30分鐘，時間甚久，期間非但幾無讓黃
      冠翔進食，甚且由被告共同以前述行為毆打、凌虐，是其
      等間共同故意傷害、私行拘禁黃冠翔之行為，堪認原告基
      於與黃冠翔間父母子女關係之親情、倫理及生活相互扶持
      與幫助之身分法益已受到侵害，且其侵害情節應屬重大，
      自得請求被告4人就此部分之行為，負侵權行為連帶賠償
      責任。至於被告4人間於期間所為之行為雖有不一，惟此
      僅屬被告4人間內部應如何分擔，參酌前揭說明，被告4人
      就傷害及私行拘禁黃冠翔之部分各有分工，其行為具關連
      共同性，原告自得請求被告4人就原告此部分之損害全部
      ，負共同侵權行為連帶賠償責任。又原告此部分之請求，
      非源於被告侵害黃冠翔之身體、健康權而來，並無民法第
      195條第2項所定之情形，是被告鄭翰聰此部分之抗辯，顯
      有誤會，自難採取。從而，審酌原告為高職畢業，無工作
      收入；鄭翰聰為高職畢業，做工而無固定收入；陳昱燐為
      國中畢業，入監前擔任臨時工；孫政郁為高職畢業，職業
      類別為工，家庭及經濟狀況為勉持；丘兆義為高職肄業，
      職業類別為工，家庭及經濟狀況為小康等情，分別據兩造
      陳明在卷（見本院卷第132頁、電子卷證警一卷第3頁、警
      二卷第5頁），及兩造107年至109年間之財產所得資料（
      見本院卷末存置袋內之稅務電子閘門財產所得調件明細表
      ；以上為保護當事人個人資料，故不於判決內揭露），及
      參酌案發經過及兩造經濟等一切情狀，認原告之精神慰撫
      金數額以50萬元為適當，逾此範圍之部分，則屬過高，不
      應准許。
（四）本件應扣除之補償金
　　1.末按因犯罪行為被害而死亡者之遺屬，得申請犯罪被害補
      償金；國家於支付犯罪被害補償金後，於補償金額範圍內
      ，對犯罪行為人或依法應負賠償責任之人有求償權，犯罪
      被害人保護法第4 條第1 項、第12條第1 項定有明文。查
      ，依系爭補償決定書所示（見本院卷第285至290頁），高
      雄地方檢察署已給付原告補償金1,367,064元（喪葬費20
      萬元、扶養費817,064元、慰撫金35萬元），依前述規定
      ，原告對被告之損害賠償請求權，於所領得補償金之範圍
      內業已移轉於國家，是原告就因被告不法侵害黃冠翔已受
      補償之金額部分，不得再向被告請求賠償。
　　2.惟就精神慰撫金補償部分，系爭補償決定書認被告所為共
      同傷害、私行拘禁犯行，及丘兆義所為殺人之舉，合計應
      補償原告35萬元，未區分被告間就殺人及傷害與私行拘禁
      間之金額為若干，惟審酌丘兆義所為殺人部分及與被告4
      人共同傷害、私行拘禁部分情節輕重比例，堪認丘兆義部
      分之精神慰撫之補償金，應以262,500元計算，被告4人共
      同傷害、私行拘禁部分，應以87,500元計算。
　　3.是經扣除前述補償金後，原告得請求丘兆義給付之金額為
      1,634,641元【計算式：2,914,205元－1,279,564元（補償
      金：20萬＋817,064元＋262,500元）＝1,634,641元】。原告
      得請求被告4人連帶給付之金額為412,500元（計算式：50
      萬－87,500元）。　　　
四、綜上所述，原告依侵權行為之法律關係，請求被告丘兆義給
    付1,634,641元，及自起訴狀繕本送達翌日起即109 年5 月1
    2日（見附民卷第51頁送達證書）；請求被告連帶給付412,5
    00元，及自該更訴之聲明狀繕本送達被告翌日起即丘兆義、
    孫政郁自110年4月26日（見本院卷第309頁、第311頁送達證
    書）、陳昱燐自110年4月27日（見本院卷第315頁送達證書
    ）、鄭翰聰自110年4月21日（見本院卷第295頁送達證書）
    ，均至清償日止，按週年利率5％計算之利息，為有理由，應
    予准許；逾此部分之請求，為無理由，應予駁回。
五、兩造均陳明願供擔保，聲請宣告假執行或免為假執行之宣告
    ，就原告勝訴部分，核無不合，爰分別酌定相當擔保金額准
    許之。至原告敗訴部分，其假執行之聲請自失所附麗，應併
    駁回。
六、本件事證已臻明確，兩造其餘之主張、陳述暨攻擊防禦方法
    與證據，經本院斟酌後，認與本件判決結果已不生影響，爰
    不逐一論述，附此敘明。
七、訴訟費用負擔之依據：依民事訴訟法第79條。
中　　華　　民　　國　　111 　年　　5 　　月　　26　　日
                  民事第三庭  法　官　鄭珮玟
以上正本係照原本作成。
如對本判決上訴，須於判決送達後20日內向本院提出上訴狀。如
委任律師提起上訴者，應一併繳納上訴審裁判費。　　　　　　
中　　華　　民　　國　　111 　年　　5 　　月　　26　　日
                              書記官  張傑琦